臺灣苗栗地方法院民事裁定
110年度苗簡聲字第23號 
聲  請  人  李明義  

相  對  人  花旗(台灣)商業銀行股份有限公司


法定代理人  莫兆鴻  
上列當事人間聲請停止強制執行事件，本院裁定如下：
    主  文
一、本院109年度司執字第10875號強制執行事件之強制執行程序
    ，其中甲標部分，於本院110年度苗簡字第733號債務人異議
    之訴事件判決確定、和解或撤回起訴前應暫予停止。
二、其餘聲請駁回。
    理  由
一、按有回復原狀之聲請，或提起再審或異議之訴，或對於和解
    為繼續審判之請求，或提起宣告調解無效之訴、撤銷調解之
    訴，或對於許可強制執行之裁定提起抗告時，法院因必要情
    形，或依聲請定相當並確實擔保，得為停止強制執行之裁定
    。強制執行法第18條第2項定有明文。次按強制執行法第14
    條所定債務人異議之訴，以排除執行名義之執行力為目的，
    該條所謂強制執行程序終結，係指執行名義之強制執行程序
    終結而言。再按法院依強制執行法第18條第2項定擔保金額
    而准許停止強制執行之裁定者，該項擔保係備供債權人因停
    止執行所受損害之賠償，其數額應依標的物停止執行後，債
    權人未能即時受償或利用該標的物所受之損害額，或其因另
    供擔保強制執行所受之損害額定之，非以標的物之價值或其
    債權額為依據（最高法院91年度台抗字第429號裁定意旨）
    。
二、聲請意旨略以：聲請人自民國83年申辦信用卡，不曾違約或
    欠繳卡費。相對人雖向本院聲請核發109年度司促字第1018
    號支付命令（下稱系爭支付命令），然聲請人從未簽名收受
    系爭支付命令，故系爭支付命令未合法送達，因本院司法事
    務官誤認上開支付命令業已確定而核發確定證明書，使相對
    人以該確定證明書作為執行名義聲請強制執行，經本院以10
    9年度司執字第10875號強制執行事件受理在案（下稱系爭執
    行案件），且賤價拍賣土地，嚴重侵害聲請人之權益。另系
    爭支付命令亦有本金、利息均消滅時效之情事。聲請人已提
    起債務人異議之訴，爰聲請停止系爭執行案件等語。
三、經查：
　㈠相對人以本院系爭支付命令確定證明書為執行名義，對聲請
    人聲請強制執行，經本院以系爭執行案件受理，聲請人所有
    坐落苗栗縣○○鄉○○段0000號地號土地經拍賣後，由第三人以
    新臺幣80萬0,888元拍定取得，並核發權利移轉證書，但價
    金尚未分配，因相對人似已足額受償，須待相對人陳報債權
    後始能確定（以下簡稱乙標程序），故其餘標的暫不續行拍
    賣（以下簡稱甲標程序）等情，業經本院調取系爭執行事件
    卷宗查閱無訛。
　㈡聲請人提起債務人異議之訴，主張系爭支付命令並未合法送
    達、時效抗辯、本院執行處賤價拍賣其名下土地等節，由本
    院以110年度苗簡字第733號受理（下稱第733號訴訟）等情
    ，業經本院職權調閱本院上開卷宗核閱屬實。是聲請人已提
    起第733號訴訟，其中所訴時效抗辯之事由，尚待法院調查
    證據、認定事實，於法固非顯無理由。然：
　1.甲標程序部分：
　⑴按強制執行法第14條所定債務人異議之訴。以排除執行名義
    之執行力為目的。故同條所謂強制執行程序終結。係指執行
    名義之強制執行程序終結而言。執行名義之強制執行程序。
    進行至執行名義所載債權全部達其目的時。始為終結。故執
    行名義所載債權。未因強制執行全部達其目的以前。對於某
    一執行標的物之強制執行程序雖已終結。債務人仍得提起異
    議之訴。但此項異議之訴有理由之判決，僅就執行名義所載
    債權未因強制執行達其目的之部分排除其執行力，不能據以
    撤銷強制執行程序業經終結部分之執行處分。（司法院院字
    第2776號解釋參照）。
　⑵本件系爭甲標程序暫不續行拍賣乙節，已如前述，形式上聲
    請人所有之甲標程序標的物日後如續行拍賣，將有可能因執
    行程序終結而喪失，屬難以回復之損害，是聲請人聲請停止
    執行，核與強制執行法第18條第2項規定相符，應予准許。
    又相對人因停止執行所受損害，應為上開債務人異議之訴未
    確定而停止執行之期間，無法就執行標的取償之利息損失，
    然本件因乙標程序之拍定價金似已足使相對人之債權完全受
    償，亦如前述，難認甲標程序之停止執行將對相對人有無不
    能取償之損失，是本院認並無命聲請人提供擔保之必要，爰
    裁定如主文第1項所示。
　2.乙標程序部分：
　⑴按執行標的物經拍賣終結，而未將其賣得價金交付債權人時
    ，對於該執行標的物之強制執行程序，不得謂已終結，第三
    人仍得提起異議之訴，但已終結之拍賣程序，不能依此項異
    議之訴有理由之判決，予以撤銷。故該第三人僅得請求交付
    賣得價金，不得請求撤銷拍賣程序，買受人繳足價金後，其
    地位不因第三人異議之訴判決結果而受影響（最高法院105
    年度台抗字第120號民事裁定同此見解）。由上可知執行標
    的物如經拍定人繳足價金取得權利權利移轉證書後，此項拍
    賣程序即已終結，自不得請求撤銷此項拍賣程序。則停止執
    行效力之範圍亦僅及於拍定價金之分配。而拍定價金之分配
    ，縱使已為執行，將來亦得以金錢回復之，尚難認有停止執
    行之必要性。
　⑵本件系爭乙標之程序程序業經拍定人繳足價金取得權利移轉
    證書，僅待分配拍定價金予相對人等情，業如前述，本院斟
    酌第733號訴訟在法律上是否顯無理由，及如不停止執行，
    將來是否難於回復執行前之狀態，暨倘予停止執行，是否無
    法防止債務人濫行訴訟以拖延執行，並致債權人之權利無法
    迅速實現等一切情狀，並考量債權人、債務人雙方利益之平
    衡，認乙標部分尚無停止執行之必要性，故此部分應予駁回
    ，爰裁定如主文第2項所示。
四、依強制執行法第18條第2項、第30條之1，民事訴訟法第220
    條第1項，裁定如主文。
中    華    民    國   110    年    11    月   18     日
                  苗栗簡易庭  法  官  顏碩瑋
以上正本係照原本作成。
如不服本裁定應於送達後10日內向本院提出抗告狀（須附繕本）
，並繳納抗告費新臺幣1,000元。
                              書記官  張智揚　　
中　　華　　民　　國　　110 　年　　11　　月　　18　　日